臺灣桃園地方法院刑事判決
110年度審易字第1359號
公  訴  人  臺灣桃園地方檢察署檢察官
被      告  李國才


                   （另案於法務部○○○○○○○○羈押   中） 
上列被告因竊盜案件，經檢察官提起公訴（110年度偵字第24521
號、第24746號、第25239號），被告於本院準備程序進行中，就
被訴事實為有罪之陳述，經本院告知簡式審判程序意旨，並聽取
當事人之意見後，裁定依簡式審判程序審理，判決如下：
    主  文
李國才犯毀越門窗竊盜未遂罪，累犯，處有期徒刑陸月，如易科
罰金，以新臺幣壹仟元折算壹日；又犯竊盜未遂罪，累犯，處有
期徒刑貳月，如易科罰金，以新臺幣壹仟元折算壹日；又犯竊盜
罪，累犯，處有期徒刑肆月，如易科罰金，以新臺幣壹仟元折算
壹日。應執行有期徒刑拾月，如易科罰金，以新臺幣壹仟元折算
壹日。
未扣案之犯罪所得新臺幣伍拾元沒收。
    事實及理由
一、犯罪事實：
    李國才前於①民國108年間因施用毒品案件，經本院以108年
    度桃簡字第1027號判決判處有期徒刑4月確定；②於108年間
    因竊盜案件，經本院以108年度審簡字第876號判決分別判處
    有期徒刑6月、拘役75日確定。前揭①及②之有期徒刑部分所
    示之罪刑，嗣經本院以109年度聲字第1515號裁定應執行有
    期徒刑9月確定，入監執行後，有期徒刑部分於109年11月20
    日執行完畢。詎其猶不知悔改，竟分別為下列犯行：
　㈠於110年4月22日凌晨4時許，徒步至桃園市○○區○○路000號之
    頂創汽車車行，見該處無人看守，竟意圖為自己不法所有，
    基於竊盜之犯意，以拳頭打破該車行即陳良成所有之辦公室
    玻璃門上之玻璃，並伸手入內開啟辦公室玻璃門門鎖後越入
    該處辦公室，徒手翻找辦公桌抽屜內之財物，惟因未發現值
    錢財物致未得逞，後即離去。
　㈡於110年4月22日凌晨4時57分許，徒步至桃園市○○區○○路000
    號旁，見劉文貴所有之車牌號碼00-0000號自用小貨車停放
    該處，趁該處無人看管且四下無人之際，竟意圖為自己不法
    所有，基於竊盜之犯意，徒手開啟未上鎖之該車車門，探身
    進入車內，以目光搜尋財物而擬竊取之，惟因未見得任何值
    錢之物品致未得逞，後即離去。
　㈢於110年5月10日晚間6時15分許，於桃園市○○區○○路000號電
    競學院網咖內，向素不相識之李丞祥借款放置其桌面上之現
    金新臺幣（下同）100元未果後，即趁李丞祥不注意之際，
    竟意圖為自己不法之所有，基於竊盜之犯意，徒手竊取該10
    0元後離去。經李丞祥發覺遭竊，旋通知該網咖之店員併同
    追出尋找，復於桃園市○○區○○街00號前發現李國才，報警處
    理，並當場扣得花用剩餘之50元，而查悉上情。
二、證據名稱：
  ㈠被告李國才分別於本院準備程序及審理中之自白。
  ㈡證人即被害人陳良成、劉文貴、告訴人李丞祥於警詢及檢察
    官訊問中之證述。
  ㈢監視器錄影畫面截圖、現場照片、車輛詳細資料報表、桃園
    市政府警察局八德分局扣押筆錄、扣押物品目錄表及收據、
    贓物領據。
三、論罪科刑：
  ㈠按刑法第321條第1項第2款規定，於108年5月29日公布修正，
    並自同年月31日生效，原條文之「門扇」修正為「門窗」。
    於修正前實務向來認為「門扇」專指門戶，即分隔住宅或建
    築物內外之間的出入口大門，至「其他安全設備」乃指門扇
    、牆垣以外，依通常觀念用以防盜之一切設備，如電網、門
    鎖及窗戶等。而從該次修正理由明白表示「『門扇』修正為『
    門窗』……，以符實務用語」等語，可知立法者認為過往將窗
    戶認定為「其他安全設備」，而非「門扇」之實務見解容易
    造成誤會，為使法條用語符合實際狀況，遂予修法，是新法
    修正後，窗戶即應屬該條文所規範的「門窗」而非「其他安
    全設備」。又刑法第321 條第1 項第2 款所謂「毀」係指「
    毀損」，所謂「越」則指「踰越」或「超越」，祇要踰越或
    超越門扇、牆垣或安全設備之行為，使該門扇、牆垣或安全
    設備喪失防閑作用，即該當於前揭規定之要件。惟如係從門
    走入或開鎖啟門入室，均不得謂為踰越門扇（最高法院77年
    度台上字第1130號判決意旨參照）。經查，被告於本院準備
    程序時供稱：「（對於犯罪事實㈠部分，你是如何打破玻璃
    的？）我是用拳頭打破玻璃的，…。」等語（見本院卷第55
    頁），是被告於犯罪事實㈠部分，自該當刑法第321條第1項
    第2款之毀越門窗竊盜加重條件。
　㈡核被告所為，分別係犯：
　⒈就犯罪事實㈠所為，係犯刑法第321條第2項、第1項第2款之毀
    越門窗竊盜未遂罪。
　⒉就犯罪事實㈡所為，係犯刑法第320條第3項、第1項之竊盜未
    遂罪。
　⒊就犯罪事實㈢所為，係犯刑法第320條第1項之竊盜罪。　
　㈢被告所犯毀越門窗竊盜未遂罪1罪、竊盜未遂罪1罪、竊盜罪1
    罪，共3罪間，犯意各別，行為互殊，應分論併罰。
　㈣被告曾受前揭犯罪事實欄所載犯罪科刑及有期徒刑執行完畢
    之紀錄，此有臺灣高等法院被告前案紀錄表在卷可按，其受
    徒刑執行完畢後，於5年以內故意再犯本件有期徒刑以上之
    罪，為累犯，經本院裁量被告上揭前科情形後，認其有特別
    惡性且對刑罰反應力薄弱，均應依刑法第47條第1項規定加
    重其刑（含最低本刑）。
　㈤就犯罪事實欄㈠、㈡部分，被告均已著手於竊盜行為，惟因尚
    未竊得財物而不遂，為未遂犯，均應依刑法第25條第2項規
    定，依法均減輕其刑；其刑有加減，依法均先加重後減輕之
    。 
  ㈥爰審酌被告正值青壯，不思以正當方式獲取財物，竟圖不勞
    而獲，恣意為本件竊盜犯行，顯然欠缺對他人財產權之尊重
    ，惟念被告犯後坦承犯行，非無悔意，兼衡以被告之犯罪動
    機、情節及所生危害暨其生活及經濟狀況、素行、年紀及智
    識程度等一切情狀，分別量處如主文所示之刑，並定其應執
    行之刑，及就各宣告刑與所定之應執行刑，均諭知易科罰金
    之折算標準，以示懲儆。
四、沒收：
　　查被告竊得之100元，屬被告之犯罪所得，惟已花用50元，
    未實際合法發還予告訴人李丞祥，此部分應依刑法第38條之
    1第1項前段規定諭知沒收；扣案花用剩餘之50元，業經告訴
    人李丞祥立據領回，有贓物領據在卷可考，足認該花用剩餘
    之50元已實際發還告訴人，爰依刑法第38條之1第5規定不予
    宣告沒收，附此敘明。
五、應依刑事訴訟法第273條之1第1項、第299條第1項前段、第3
    10條之2、第454條第1項，刑法第320條第1項、第3項、第32
    1條第2項、第1項第2款、第47條第1項、第25條第2項、第41
    條第1項前段、第8項、第51條第5款、第38條之1第1項前段
    ，刑法施行法第1條之1第1項，判決如主文。
六、如不服本判決應於收受判決後20日內向本院提出上訴書狀，
    並應敘述具體理由。其未敘述上訴理由者，應於上訴期間屆
    滿後20日內向本院補提理由書（均須按他造當事人之人數附
    繕本）「切勿逕送上級法院」。
本案由檢察官邱文中提起公訴，經檢察官李孟亭到庭執行職務。
中　　華　　民　　國　　111 　年　　1 　　月　　21　　日
                  刑事審查庭  法  官  李雅雯
以上正本證明與原本無異。
如不服本判決應於收受判決後20日內向本院提出上訴書狀，並應
敘述具體理由。其未敘述上訴理由者，應於上訴期間屆滿後20日
內向本院補提理由書(均須按他造當事人之人數附繕本)「切勿逕
送上級法院」。
                              書記官  陳佩伶
中　　華　　民　　國　　111 　年　　1 　　月　　22　　日
附錄本案論罪科刑法條：
中華民國刑法第320 條（普通竊盜罪、竊佔罪）
意圖為自己或第三人不法之所有，而竊取他人之動產者，為竊盜
罪，處5 年以下有期徒刑、拘役或50萬元以下罰金。
意圖為自己或第三人不法之利益，而竊佔他人之不動產者，依前
項之規定處斷。
前二項之未遂犯罰之。 
中華民國刑法第321 條（加重竊盜罪）
犯前條第一項、第二項之罪而有下列情形之一者，處6 月以上5
年以下有期徒刑，得併科50萬元以下罰金：
一、侵入住宅或有人居住之建築物、船艦或隱匿其內而犯之。
二、毀越門窗、牆垣或其他安全設備而犯之。
三、攜帶兇器而犯之。
四、結夥三人以上而犯之。
五、乘火災、水災或其他災害之際而犯之。
六、在車站、港埠、航空站或其他供水、陸、空公眾運輸之舟、
    車、航空機內而犯之。
前項之未遂犯罰之。